---
title: "Solução Lista 01"
author: |
        | Nome: Pedro Henrique Machado Silva Campos
        | E-mail: campos.pedro@aluno.ufabc.edu.br
        | Nome: Yasmin Nicole Rezende
        | E-mail: yasmin.rezende@aluno.ufabc.edu.br
        | (Não é preciso informar os RAs)
date: "`r format(Sys.time(), '%d %B, %Y')`"
output: pdf_document
---

```{r setup, include=FALSE}
knitr::opts_chunk$set(echo = T,
                      fig.align='center',
                      cache=TRUE,
                      out.width = "60%",
                      out.heigth = "60%",
                      warning=FALSE,
                      message=FALSE)
options(width =70)
```

## Exercício 01
a) Classificação - Detecção de Fraude em Transações Financeiras
Descrição: Identificar se uma transação financeira é legítima ou se foi golpe.
Vetores de Características: Valor da transação, localização geográfica, horário da transação e histórico de transações do usuário.
Rótulos: "Legítima" ou "Golpe".

b) Regressão - Previsão de Preços Imobiliários
Descrição: Estimar o preço de venda de imóveis com base em suas características.
Vetores de Características: Tamanho do imóvel, número de quartos, localização, idade do imóvel e proximidade de serviços públicos.
Rótulos: O preço de venda do imóvel.

c) Agrupamento - Segmentação de Clientes em Marketing
Descrição: Aagrupar clientes com características semelhantes para direcionar campanhas de marketing específicas no setor de compras.
Vetores de Características: Idade, gênero, histórico de compras, frequência de compras, valor gasto e preferências de produtos.
Rótulos: Não há rótulos pré-definidos. Os dados são ajustados conforme a semelhança de características.

## Exercício 02
Ao aumentar muito a dimensão, esses dados se tornam muito esparsos e medir as distâncias entre eles se torna difícil. Há uma noção de proximidade entre os pontos quando a dimensão é baixa, ou seja, reduzir faz com que ganhe um desempenho.

## Exercício 03
```{r}
library(dplyr)
library(tibble)
library(ggplot2)

#função que retorna a classe mais comum do ponto x 
knn <- function(k, x, D) {
  #copia a tabela D para fazer alterações que ficarão salvas na D2
  D2 <- D %>% 

    #calcula a distância de cada ponto da tabela D para o ponto x
    mutate( dist = (x[1] - x_1)^2 + (x[2] - x_2)^2 ) %>%
    
    #ordena essa distância por ordem crescente
    arrange( dist ) %>%
    
    #seleciona os k (10) primeiros da tabela
    head(k) %>% 
    
    #agrupa (conta) as classes y e ordena do maior para o menor
    count(y, sort = TRUE)
  
  #retorna o primeiro valor de y da tabela D2, contendo a classe mais comum
  return(D2$y[1])
}
#criação da tabela com 100 dados aleatórios
set.seed(42)
D <- tibble(
  x_1 = rnorm(100, 1, 1),
  x_2 = rnorm(100, -1, 2),
  y = factor(sample(c("one", "two", "three"), 100, replace = TRUE))
)
#define a observação nova a ser rotulada (com k vizinhos)
x = c(1, 2)
k = 10

#chamada da função que retorna e imprime a classe rotulada
classe = knn(k, x, D)
classe

#grafico para verificação
ggplot(D, aes(x = x_1, y = x_2, color = y)) +
  geom_point() +
  geom_point(aes(x = x[1], y = x[2]), color = "red", size = 3, shape = 8) +  
  labs(title = paste("kNN - Classe Predita:", classe), 
       x = "x1", y = "x2", color = "Classe") +
  theme_minimal()
```

## Exercício 04

